臺灣臺中地方法院刑事判決
111年度交簡上字第140號
上訴人即
被      告  張慶培




上列上訴人即被告因公共危險案件，不服本院臺中簡易庭111年
度中交簡字第428號中華民國111年3月22日刑事簡易判決（聲請
簡易判決處刑案號：111年度速偵字第875號），提起上訴，本院
管轄第二審之合議庭判決如下：
    主    文
上訴駁回。
    事實及理由
一、按被告經合法傳喚，無正當之理由不到庭者，得不待其陳述
    ，逕行判決，刑事訴訟法第371條定有明文。又對於簡易判
    決不服而上訴者，得準用上開規定，此觀諸刑事訴訟法第45
    5條之1第1項、第3項之規定自明。經查，上訴人即被告張慶
    培（下稱被告）目前設籍於臺中市○○區○○○路000巷0號，有
    個人戶籍資料查詢結果等件可按（見本院卷第41頁），並指
    定送達於臺中市○區○○○道○段000號5樓2A號，業據被告具狀
    陳明在卷（見本院卷第9頁）。又本院傳喚被告應於民國111
    年8月2日審理期日到庭審理，並於同年7月5日送達上開指定
    處所，及於同年7月7日寄存送達於上址住所，始於同年7月1
    7日發生寄存送達之效力，此有本院送達證書在卷可佐（見
    本院卷第69-71頁）。惟，被告於上揭審理期日，無正當理
    由未到庭，此有本院刑事報到單及審判筆錄存卷可依（見本
    院卷第73-75頁），爰依法不待其陳述，逕行一造辯論而為
    判決。　　
二、經本院審理本案結果，認原審判決之犯罪事實、理由，及其
    認事、用法及量刑，均無不當，應予維持，並引用原審判決
    之記載（如附件一）。
三、被告上訴意旨略以：原判決刑度過重，請本院考量被告教育
    程度較低，只有國中畢業，且要照顧母親，被告犯後態度良
    好等情狀，請從輕量刑等語。
四、經查：
  ㈠按量刑輕重，係屬事實審法院得依職權自由裁量之事項，苟
    已斟酌刑法第57條各款所列情狀而未逾越法定刑度，不得遽
    指為違法（最高法院72年台上字第6696號判例要旨參照）。
    又在同一犯罪事實與情節，如別無其他加重或減輕之原因，
    下級審量定之刑，亦無過重或失輕之不當情形，則上級審法
    院對下級審法院之職權行使，原則上應予尊重（最高法院85
    年度台上字第2446號判決要旨參照）。再按量刑之輕重，係
    屬事實審法院得依職權自由裁量之事項，苟於量刑時，已依
    行為人之責任為基礎，並斟酌刑法第57條各款所列情狀，並
    未逾越法定刑之範圍（即所謂外部界限），復無違反比例或
    罪刑相當原則之濫用其職權情形（即所謂內部界限）者，自
    不得任意指為違法（最高法院98年度台上字第6660號、102
    年度台上字第4307號判決要旨參照）。換言之，上級法院對
    下級法院裁量權之審查，如非有裁量逾越或裁量濫用之明顯
    違法情事，自不得擅加指摘其違法或不當，此不僅在保障法
    官不受任何制度外之不當干涉，更保障法官不受制度內的異
    質干涉，方符憲法第80條所宣示獨立審判之真義。
  ㈡經查，原審判決認被告本案公共危險犯行，罪證明確，並已
    詳載審酌「酒後駕車對一般往來之公眾及駕駛人自身皆具有
    高度危險性，暨漠視自己安危，枉顧公眾安全，於飲酒後仍
    心存僥倖駕車上路，所為不該；惟本件幸未發生實害，及考
    量其吐氣所含酒精濃度為每公升0.35毫克；兼衡被告犯後坦
    承犯行之態度，及其自陳為國中畢業之智識程度、業工，經
    濟狀況勉持」等情狀，依刑事訴訟法第449 條第1 項、第45
    4 條第2項，並據刑法第185條之3第1項第1款、第47條第1項
    、第41條第1項前段，刑法施行法第1條之1第1項等規定，量
    處被告有期徒刑4月，如易科罰金，以新臺幣1千元折算1日
    ，其認事用法，核無違誤，且量刑已審酌被告前揭各情。綜
    上所述，可認被告於本案之前，曾犯酒後駕車之公共危險案
    件，經本院判處有期徒刑3月確定並於107年2月14日執行完
    畢出監，此有臺灣高等法院被告前案紀錄表存卷可參，並斟
    酌本案查獲時，所測得被告吐氣所含酒精濃度，及本案之犯
    罪情節、所生危害、犯後態度等各種情狀，本於被告之責任
    為基礎，具體斟酌刑法第57條所列情形而為量刑，自無逾越
    法定刑度，亦無濫用職權之不當情形，堪屬妥適，本院自當
    予以尊重而予維持。從而，被告執以前揭理由，提起上訴，
    自屬無理由，應予駁回。
 據上論斷，應依刑事訴訟法第455條之1第1項、第3項、第371條
、第373條、第368條，判決如主文。
本案經檢察官黃勝裕聲請簡易判決處刑，檢察官黃芝瑋到庭執行
職務。
中　　華　　民　　國　　111 　年　　8 　　月　　23　　日
                  刑事第一庭    審判長法　官　李進清
                                      法　官　路逸涵
                                      法　官　張德寬
以上正本證明與原本無異。
本判決不得上訴。
                                      書記官　廖鳳美
中　　華　　民　　國　　111 　年　　8 　　月　　23　　日
附錄本案論罪科刑法條全文：
中華民國刑法第185條之3第1項
駕駛動力交通工具而有下列情形之一者，處3年以下有期徒刑，
得併科30萬元以下罰金：
一、吐氣所含酒精濃度達每公升零點二五毫克或血液中酒精濃度
    達百分之零點零五以上。
二、有前款以外之其他情事足認服用酒類或其他相類之物，致不
    能安全駕駛。
三、服用毒品、麻醉藥品或其他相類之物，致不能安全駕駛。
　　
附件一：
臺灣臺中地方法院刑事簡易判決
111年度中交簡字第428號
聲　請　人　臺灣臺中地方檢察署檢察官
被　　　告　張慶培　男　(民國00年0月00日生)
　　　　　　　　　　身分證統一編號：Z000000000號
　　　　　　　　　　住○○市○○區○○○路000巷0號
上列被告因公共危險案件，經檢察官聲請以簡易判決處刑（111
年度速偵字第875號），本院判決如下：
    主  文
張慶培駕駛動力交通工具而吐氣所含酒精濃度達每公升0.25毫克
以上，累犯，處有期徒刑4月，如易科罰金，以新臺幣1千元折算
1日。
    犯罪事實及理由
一、本件犯罪事實及證據，日均引用檢察官聲請簡易判決處刑書
    之記載（如附件）。
二、論罪科刑之理由：
  ㈠核被告張慶培所為，係犯刑法第185條之3第1項第1款之駕駛
    動力交通工具而吐氣所含酒精濃度達每公升0.25毫克以上之
    罪。
  ㈡被告前因酒後駕車之公共危險案件，經本院以106年度中交簡
    字第653號判決判處有期徒刑3月確定，於民國107年2月14日
    執行完畢出監，有臺灣高等法院被告前案紀錄表足憑，茲被
    告受有期徒刑執行完畢，5年內故意再犯本件有期徒刑以上
    之罪，為累犯，且本案與前案均是酒駕之公共危險案件，足
    見被告對於刑罰之反應力顯然薄弱，是參酌大法官釋字第77
    5號解釋意旨，認被告本件應依刑法第47條第1項規定加重其
    刑。
　㈢爰審酌被告明知酒精成分對人之意識能力具有不良影響，酒
    後駕車對一般往來之公眾及駕駛人自身皆具有高度危險性，
    暨漠視自己安危，尤枉顧公眾安全，於飲酒後仍心存僥倖駕
    車上路，所為實有不該；惟本件幸未發生實害，並考量其本
    件吐氣所含酒精濃度為每公升0.35毫克；兼衡被告犯後坦承
    犯行之態度，及其自陳為國中畢業之智識程度、業工，經濟
    狀況勉持（見速偵卷第33頁）等一切情狀，量處如主文所示
    之刑，並諭知易科罰金之折算標準，以資懲儆。
三、依刑事訴訟法第449 條第1 項、第454 條第2 項，逕以簡易
    判決如主文。
四、如不服本判決，得自判決送達之日起20日內向本庭提出上訴
     狀（應附繕本）。
中　　華　　民　　國　　111 　年　　3 　　月　　22　　日
                    臺中簡易庭   法  官  李宜璇
以上正本證明與原本無異。
中　　華　　民　　國　　111 　年　　3 　　月　　22　　日
　　　　　　　　　　　　　       書記官  張雅如

【附件】　　
臺灣臺中地方檢察署檢察官聲請簡易判決處刑書
                                    111年度速偵字第875號
    被　　　告  張慶培  男　37歲（民國00年0月00日生）
                        住○○市○○區○○○路000巷0號
　　　　　　　　　　　　國民身分證統一編號：Z000000000號
上列被告因公共危險案件，業經偵查終結，認為宜聲請以簡易判
決處刑，茲將犯罪事實及證據並所犯法條分敘如下：
　　　  犯罪事實
一、張慶培前於民國106年間，因酒後駕車之公共危險案件，經
    法院判決判處有期徒刑3月確定，於107年2月14日執行完畢。
    詎仍不知悔改，自111年2月22日晚間11時許起至翌(23)
    日凌晨0時許止，在臺中市中區光復路與市府路附近之小吃
    店，飲用啤酒後，竟不顧大眾通行之安全，於同年月23日上
    午6時30分許，駕駛車牌號碼000-0000號自用小客車離去。
    嗣於同年月23日上午6時35分許，行經臺中市○區○○路00
    ○0號前，因手持香菸為警攔檢，並經測得其吐氣所含酒精
    濃度達每公升0.35毫克。
二、案經臺中市政府警察局第一分局報告偵辦。
　　    證據並所犯法條
一、上揭犯罪事實，業據被告張慶培於警詢及偵訊中坦承不諱，
    復有警員職務報告、臺中市政府警察局第一分局大誠分駐所
    酒精測定紀錄表、呼氣酒精測試器檢定合格證書、車輛詳細
    資料報表各1份、臺中市政府警察局舉發違反道路交通管理
    事件通知單2份及現場照片6張在卷可稽，被告犯嫌堪以認定
    。
二、核被告所為，係犯刑法第185條之3第1項第1款之公共危險罪
    嫌。又被告前有如事實欄所載之犯罪科刑及執行情形，有刑
    案資料查註紀錄表在卷可參，其於有期徒刑執行完畢後，5
    年以內故意再犯本件有期徒刑以上之罪，為累犯，請依刑法
    第47條第1項之規定酌情加重其刑。
三、依刑事訴訟法第451條第1項聲請逕以簡易判決處刑。
    此　致
臺灣臺中地方法院
中　　華　　民　　國　 111　　年　　3 　　月　　1 　　日
                              檢 察 官  黃 勝 裕
本件正本證明與原本無異
中　　華　　民　　國　 111　　年　　3 　　月　　3 　　日
                              書 記 官  楊 鎔 甄